【裁判字號】    98,訴,333
【裁判日期】    980331
【裁判案由】    清償借款
【裁判全文】
臺灣高雄地方法院民事判決               98年度訴字第333號
原      告  聯邦商業銀行股份有限公司
法定代理人  甲○○
被      告  躍宸企業股份有限公司
兼法定代理  丙○○
人
被      告  乙○○○○○○
人
上列當事人間清償借款事件，本院於民國98年3 月30日言詞辯論
終結，判決如下：
    主  文
被告應連帶給付原告新臺幣伍拾陸萬陸仟陸佰參拾捌元，及自民
國九十七年十一月一日起至清償日止，按年息百分之三點五○八
計算之利息，並自民國九十七年十二月二日起至清償止，逾期在
六個月以內者，按上開利率百分之十，超過六個月者，按上開利
率百分之二十計算之違約金。
訴訟費用新臺幣陸仟壹佰柒拾元由被告連帶負擔。
    事實及理由
一、原告起訴主張：被告躍宸企業股份有限公司（下稱躍宸公司
    ）於民國94年3 月31日邀同被告丙○○、黃家篁為連帶保證
    人，向原告借款新臺幣（下同）200 萬元，約定借款期間自
    94年3 月31日起至99年3 月31日止，依年金法按月攤還本息
    ，如未按期給付，即喪失期限利益，全部債務視為到期，利
    息則按固定利率3.508%計算。如逾期清償，並自逾期之日起
    6 個月以內者，按上開利率10% ，逾期超過6 個月者，按上
    開利率20% 計付違約金。詎被告躍宸公司自97年11月1 日起
    即未依約不繳款，尚欠本金566,638 元及如主文第1 項所示
    之利息、違約金未為清償，而被告丙○○、黃家篁為連帶保
    證人，就系爭借款自應負連帶清償責任等情，爰依消費借貸
    及連帶保證之法律關係，求為判決如主文第1 項所示。
二、被告略以：確實積欠原告上開款項，但仍在與原告協商中等
    語置辯。
三、按稱消費借貸者，謂當事人一方移轉金錢或其他代替物之所
    有權於他方，而約定他方以種類、品質、數量相同之物返還
    之契約；借用人應於約定期限內，返還與借用物種類、品質
    、數量相同之物；遲延之債務，以支付金錢為標的者，債權
    人得請求依法定利率計算之遲延利息。但約定利率較高者，
    仍從其約定利率；當事人得約定債務人於債務不履行時，應
    支付違約金，民法第474 條第1 項、第478 條前段、第233
    條第1 項及第250 條第1 項分別定有明文。次按稱保證者，
    謂當事人約定，一方於他方之債務人不履行債務時，由其代
    負履行責任之契約；保證債務，除契約另有訂定外，包含主
    債務之利息、違約金、損害賠償及其他從屬於主債務之負擔
    ，民法第739 條及第740 條亦有明文。又保證債務之所謂連
    帶，係指保證人與主債務人負同一債務，對於債權人各負全
    部給付之責任者而言，此觀諸民法第272 條第1 項規定連帶
    債務之文義即明（最高法院45年臺上字第1426號判例可資參
    照）。
四、經查：本件原告主張之前揭事實，業據其提出借款契約書、
    授信明細查詢單等件為證，且為被告所不爭執，堪認原告之
    主張為真實。被告雖陳稱仍與原告協商中云云，惟原告因被
    告有脫產行為，而已拒絕與被告進行協商等情，業據原告陳
    明在卷，足見本件已無協商之可能，自不能憑被告上開陳述
    即減免其債務。則被告躍宸公司既為系爭債務之借款人，被
    告丙○○、黃家篁為系爭債務之連帶保證人，原告本於消費
    借貸及連帶保證之法律關係，請求被告連帶給付如主文第1
    項所示之金額、利息及違約金，即有理由，應予准許。
五、又本件原告全部勝訴，訴訟費用即裁判費6,170 元自應由被
    告連帶負擔。
六、據上論結，本件原告之訴為有理由，依民事訴訟法第85條第
    2 項，判決如主文。
中    華    民    國    98    年    3    月    31     日
                  民事第三庭  法  官  劉惠娟
上正本係照原本作成。
如不服本判決，應於送達後20日內，向本院提出上訴狀並表明上
訴理由，如於本判決宣示後送達前提起上訴者，應於判決送達後
10日內補提上訴理由書（須附繕本）。
中    華    民    國    98    年    3    月    31    日
                              書記官  王高山


司法院資訊處製作；財團法人民間司法改革基金會備份。
